【裁判字號】    97,訴,623
【裁判日期】    970530
【裁判案由】    毒品危害防制條例
【裁判全文】
臺灣板橋地方法院刑事判決               97年度訴字第623號
公  訴  人  臺灣板橋地方法院檢察署檢察官
被      告  甲○○
上列被告因違反毒品危害防制條例案件，經檢察官提起公訴（96
年度毒偵字第9307號、第9781號），本院合議庭裁定依簡式審判
程序審理，並判決如下：
    主  文
甲○○施用第一級毒品，累犯，處有期徒刑柒月。又施用第二級
毒品，累犯，處有期徒刑月。又施用第二級毒品，累犯，處有
期徒刑月；扣案安非他命貳包（鑑驗餘淨重零點貳陸公克）
沒收銷燬之，安非他命吸食器壹組沒收之。應執行有期徒刑拾月
，扣案安非他命貳包（鑑驗餘淨重零點貳陸公克）沒收銷燬之
，安非他命吸食器壹組沒收之。
    事  實
一、甲○○前於民國94年間因施用毒品案件，經本院裁定送觀察
    、勒戒後，認有繼續施用毒品之傾向，復經本院以95年度毒
    聲字第268 號裁定，令入戒治處所施以強制戒治，嗣強制戒
    治逾6 月後，經認定無繼續強制戒治必要而於95年7 月16日
    執行完畢，並由臺灣板橋地方法院檢察署檢察官以95年度戒
    毒偵字第498 號為不起訴處分確定。又因犯竊盜罪，經本院
    以95年度簡上字第115 號案件判處有期徒刑1 年確定，甫於
    96年7 月16日縮刑期滿執行完畢（於本件構成累犯）。詎其
    猶不知悔改，先後為下列施用毒品之行為：
  (一)其於96年10月13日在臺北縣三重市○○街附近公園的廁所，
    施用第一級毒品海洛因；繼於同日在上址又施用第二級毒品
    安非他命。因其之前已被警方列為脫驗之「執行出矯治機構
    毒品列管人口」，故警方通知其於94年10月14日晚上11時許
    向警方報到驗尿後，其尿液係呈鴉片類嗎啡陽性反應（按施
    用海洛因經水解後呈鴉片類陽性反應）與安非他命陽性反應
    之情，始悉上情。
  (二)其再於96年11月11日在臺北縣三重市○○街附近施用安非他
    命，嗣於96年11月13日晚上9 時50分許，在臺北縣三重市○
    ○路與河邊北街100 巷口為警查獲，並扣得第二級毒品安非
    他命2 包（合計鑑驗餘淨重0.236 公克），與其所有供其施
    用安非他命所用之吸食器1 組等物。
二、案經臺北縣政府警察局三重分局報告臺灣板橋地方法院檢察
    署檢察官偵查起訴。
    理  由
一、訊據被告甲○○對於上揭犯罪事實均坦承不諱。再被告經通
    知於事實欄一(一)所載時地向警方報到後，或被告為警方於事
    實欄一(二)所載時地查獲後，採尿送驗結果，其尿液係呈鴉片
    類嗎啡陽性反應（按施用海洛因經水解後呈鴉片類陽性反應
    ）與安非他命陽性反應等情，此有臺灣檢驗科技股份有限公
    司出具之濫用藥物尿液檢驗報告二紙附卷可稽（見96年度毒
    偵字第9781號偵查卷第8 頁、96年度毒偵字第9307號偵查卷
    第32頁）。此外，復有被告所有供其施用安非他命所用之吸
    食器1 組等物及毒品安非他命2 包（合計鑑驗餘淨重0.236
    公克）等物，扣案足資佐證，而上開扣扣案之粉末經送驗結
    果，確係安非他命，重量亦如上述等情，亦有卷附臺灣檢驗
    科技股份有限公司出具之濫用藥物檢驗報告附卷可稽（見本
    院卷）。參以，被告前於94年間因施用毒品案件，經本院裁
    定送觀察、勒戒後，認有繼續施用毒品之傾向，復經本院以
    95年度毒聲字第268 號裁定，令入戒治處所施以強制戒治，
    嗣強制戒治逾6 月後，經認定無繼續強制戒治必要而於95年
    7 月16日執行完畢，並由臺灣板橋地方法院檢察署檢察官以
    95年度戒毒偵字第498 號為不起訴處分確定等情，復有臺灣
    高等法院被告前案紀錄表在卷足參。事證明確，被告犯行堪
    以認定，應予依法論科。
二、查海洛因與安非他命分別係屬於毒品危害防制條例第2 條第
    2 項第1 款與第2 款所列之第一級與第二級毒品，故核被告
    所為，係犯毒品危害防制條例第10條第1 項之施用第一級毒
    品罪與同條第2 項之施用第二級毒品罪。又被告施用海洛因
    與安非他命前後非法持有海洛因與安非他命之低度行為，應
    為施用之高度行為所吸收，應僅論以施用之高度行為。被告
    施用海洛因一次與安非他命二次之犯行，犯意各別，罪名亦
    異，應予分論併罰。查被告前因犯竊盜罪，經本院以95年度
    簡上字第115 號案件判處有期徒刑1 年確定，甫於96年7 月
    16日縮刑期滿執行完畢等情，此有卷附臺灣高等法院被告前
    案紀錄表可稽，其於五年以內再故意犯本件有期徒刑以上之
    罪，應依刑法第47條第1 項之規定，論以累犯，並加重其刑
    。爰審酌被告素行不佳，有施用毒品前科如前，其再度違反
    禁令，非法施用足以導致精神障礙及生命危險之毒品，危害
    身心甚鉅，且施用毒品後可能做出對於他人或社會有危害之
    衝動行為，惟被告犯罪後坦承犯行，甚有悔意，態度尚佳等
    一切情狀，量處被告如主文所示之刑，且定其應執行刑，以
    資懲儆。又中華民國96年罪犯減刑條例於96年7 月4 日制定
    公布，並自96年7 月16日施行，而按「犯罪在中華民國96年
    4 月24日以前者，除本條例另有規定外，依下列規定減刑：
    一、死刑減為無期徒刑。二、無期徒刑減為有期徒刑二十年
    。三、有期徒刑、拘役或罰金，減其刑期或金額二分之一」
    ，中華民國96年罪犯減刑條例第2 條第1 項固定有明文。惟
    因被告所犯前開犯行之時間係在96年10月與11月間，並不符
    合96年4 月24日前犯罪之要件，揆諸前開條例之規定，自不
    得減刑，併此敘明。
三、扣案安非他命2 包（合計鑑驗餘淨重0.236 公克），應依毒
    品危害防制條例第18條第1 項前段之規定，不問屬於何人所
    有，均應宣告沒收銷燬之。至扣案吸食器1 組，係被告所有
    供其施用安非他命所用之物，應依刑法第38條第1 項第2 款
    、第3 項之規定，宣告沒收。
四、末按「除被告所犯為死刑、無期徒刑、最輕本刑為三年以上
    有期徒刑之罪或高等法院管轄第一審案件者外，於前條第一
    項程序進行中，被告先就被訴事實為有罪之陳述時，審判長
    得告知被告簡式審判程序之旨，並聽取當事人、代理人、辯
    護人及輔佐人之意見後，裁定進行簡式審判程序。」刑事訴
    訟法第273 條之1 第1 項定有明文。查本件被告所犯上開施
    用毒品之罪，非最輕本刑為三年以上有期徒刑之罪，且被告
    於本院97年5 月8 日、97年5 月16日準備程序與審判程序進
    行中，復就被訴之事實為有罪之陳述，經告知被告簡式審判
    程序之旨，被告及公訴人對於本件改依簡式審判程序審理亦
    均表示無意見，本院即依前揭刑事訴訟法規定，裁定本件進
    行簡式審判程序，末此敘明。
據上論斷，應依刑事訴訟法第299 條第1 項前段、第273 條之1
第1 項，毒品危害防制條例第10條第1 項、第2 項、第18條第1
項前段，刑法第11條、第47條第1 項、第51條第5 款、第38條第
1 項第2 款、第3 項，判決如主文。
本案經檢察官王家春到庭執行職務。
中    華    民    國    97    年    5     月    30    日
                  刑事第十九庭  法  官  許必奇
上列正本證明與原本無異。
如不服本判決，應於判決送達後十日內敘明上訴理由，向本院提
出上訴狀（應附繕本），上訴於臺灣高等法院。
                                書記官  金和國
中    華    民    國    97    年    5     月    30    日
附錄：
毒品危害防制條例第10條：
施用第一級毒品者，處 6 月以上 5 年以下有期徒刑。
施用第二級毒品者，處 3 年以下有期徒刑。


司法院資訊處製作；財團法人民間司法改革基金會備份。
